【裁判字號】    99,易,593
【裁判日期】    991231
【裁判案由】    竊盜
【裁判全文】
臺灣板橋地方法院刑事判決               99年度易字第593號
公  訴  人  臺灣板橋地方法院檢察署檢察官
被      告  蔡國忠
上列被告因竊盜案件，經檢察官提起公訴（98年度偵字第25242
號、第33786 號），本院判決如下：
    主  文
蔡國忠竊盜，處有期徒刑月，如易科罰金，以新臺幣壹仟元折
算壹日；又竊盜，未遂，處有期徒刑貳月，如易科罰金，以新臺
幣壹仟元折算壹日，扣案之機車鑰匙壹支沒收。應執行有期徒刑
肆月，如易科罰金，以新臺幣壹仟元折算壹日，扣案之機車鑰匙
壹支沒收。
    事  實
一、蔡國忠基於意圖為自己不法所有之竊盜犯意，於民國98年9
    月10日21時許，在新北市○○區○○街118 巷8 號旁，徒手
    竊取張雁津所有，未上龍頭鎖之車牌號碼CTG-629 號重型機
    車1 輛，得手後將該機車沿路牽著，於行經新北市○○區○
    ○街與中正路口時，為警攔查而悉知上情。復於98年12月6
    日21時50分許，在新北市○○區○○路297 號前，見謝寶鐸
    所有，停放於該處之車牌號碼QMM-027 號輕型機車無人看管
    ，竟基於意圖為自己不法所有之竊盜犯意，徒手將該機車拖
    出騎樓，嗣於蔡國忠取出自備之鑰匙，欲竊取該機車時，為
    謝寶鐸發現阻止並由巡邏員警到場處理而未得逞，並扣得其
    所有供行竊所用之機車鑰匙1 支，及非供行竊使用之其本人
    之住家鑰匙1支。
二、案經臺北縣政府警察局（現改制為新北市政府警察局）中和
    第一分局移送臺灣板橋地方法院檢察署檢察官偵查起訴。
    理  由
壹、程序方面：
    按刑事訴訟法第159 條第1 項雖規定，被告以外之人於審判
    外之言詞或書面陳述，除法律有規定者外，不得作為證據。
    惟同法第159 條之5 第1 、2 項已規定，經當事人於審判程
    序同意作為證據，法院審酌該言詞陳述或書面陳述作成時之
    情況，認為適當者，亦得為證據。當事人、代理人或辯護人
    於法院調查證據時，知有第159 條第1 項不得為證據之情形
    ，而未於言詞辯論終結前聲明異議者，視為有前項之同意（
    指同條第1 項之同意作為證據），此乃第159 條第1 項所容
    許，得作為證據之例外規定之一。經查，本案被告及檢察官
    於言詞辯論終結前，均未就判決所引用之各該被告以外之人
    於審判外之陳述及所調查之證據主張有刑事訴訟法第159 條
    第1 項不得為證據之情形，本院復審酌各該證據作成時並無
    違法及證明力明顯過低之瑕疵等情況，認為適當，是本案經
    調查之證據均有證據能力。至以下所引其餘非屬供述證據部
    分，既不適用傳聞法則，復查無違法取得之情事存在，自應
    認同具證據能力。
貳、實體方面：
一、前揭事實，為被告在本院審理時坦承不諱，並據證人即被害
    人張雁津、謝寶鐸於警詢時指述甚明。此外，復有卷附之贓
    物認領保管單2 紙、臺北縣政府警察局中和第一分局扣押筆
    錄暨扣押物品目錄表可資佐證。足認被告之自白與事實相符
    。從而，本件事證明確，被告所為前開竊盜犯行均堪以認定
    ，應予依法論科。
二、核被告於98年9 月10日所為，係犯刑法第320 條第1 項之普
    通竊盜罪；於同年12月6 日所為，係犯刑法第320 條第3 項
    、第1 項之竊盜未遂罪。又被告所犯上開2 罪，係於不同之
    時間、地點所犯，且被害人亦不相同，自屬犯意各別、行為
    互異，應予分論併罰。再被告於98年12月6 日已著手行竊，
    惟於尚未得手之際，即遭被害人發現並由巡邏員警到場處理
    ，是其該次所為竊盜犯行僅止於未遂階段，爰依刑法第25條
    第2 項規定減輕其刑。爰審酌被告前有多次竊盜紀錄，素行
    不佳，此有臺灣高等法院被告前案紀錄表在卷可查，竟不知
    悔改，不思以正當管道獲取所需財物，再次恣意竊取他人之
    物，目無法紀，嚴重危害社會治安，兼衡其於行竊後不久即
    被查獲，贓物已由被害人領回，所生危害程度尚輕，暨其生
    活狀況、犯罪之動機、目的、手段及犯後態度等一切情狀，
    分別量處如主文所示之刑，並定其應執行刑，及就各宣告刑
    及定執行刑部分，均諭知如易科罰金之折算標準。又扣案之
    鑰匙2 支，均為被告所有，1 支為住家鑰匙，另1 支為機車
    鑰匙，其中機車鑰匙係被告於98年12月6 日犯竊盜犯行所用
    之物，業據被告供明在卷，應依刑法第38條第1 項第2 款規
    定併予宣告沒收；至住家鑰匙非供本案犯罪所用之物，又非
    違禁物，自毋庸併予宣告沒收，附此敘明。
三、另公訴人雖以被告前有多次竊盜等前科，顯有犯罪習慣，請
    求依竊盜犯贓物犯保安處分條例第3 條第1 項第1 款、第2
    款之規定，併予諭知應於刑之執行前令入勞動場所強制工作
    等語。惟查，被告除本案外，雖有多次竊盜犯行，但是否客
    觀上已達「犯竊盜罪之習慣」，尚須其他事證相佐，況本院
    認宣告如主文所示之刑，已足以收遏止並矯治其犯罪行為之
    效果，從而本院爰不予宣告強制工作，附此敘明。
據上論斷，應依刑事訴訟法第299 條第1 項前段，刑法第320 條
第1 項、第3 項、第25條第2 項、第41條第1 項前段、第38條第
1 項第2 款、第51條第5 款，刑法施行法第1 條之1 第1 項、第
2 項前段，判決如主文。
本案經檢察官李超偉到庭執行職務。
中    華    民    國    99    年    12    月     31   日
                    刑事第一庭  法  官  陳正偉
上列正本證明與原本無異。
如不服本判決，應於判決送達後10日內敘明上訴理由，向本院提
出上訴狀 (應附繕本) ，上訴於臺灣高等法院。其未敘述上訴理
由者，應於上訴期間屆滿後20日內向本院補提理由書「切勿逕送
上級法院」。
                                書記官  許慧禎
中    華    民    國    99    年    12    月     31   日
附錄本案論罪科刑法條全文：
中華民國刑法第320條
意圖為自己或第三人不法之所有，而竊取他人之動產者，為竊盜
罪，處5 年以下有期徒刑、拘役或5 百元以下罰金。
意圖為自己或第三人不法之利益，而竊佔他人之不動產者，依前
項之規定處斷。
前二項之未遂犯罰之。

司法院資訊處製作；財團法人民間司法改革基金會備份。
